【裁判字號】    88,易,958
【裁判日期】    890831
【裁判案由】    竊盜
【裁判全文】
臺灣苗栗地方法院刑事判決                          八十八年度易字第九五八號
    公  訴  人  臺灣苗栗地方法院檢察署檢察官
    被      告  乙○○
右列被告因竊盜案件，經檢察官提起公訴（八十八年度偵字第三九九七號），本院判
決如左：
    主  文
乙○○竊盜，累犯，處有期徒刑拾月。
扣案之鑰匙壹支沒收。
    事  實
一、乙○○曾犯多次竊盜、詐欺、妨害自由及違反麻醉藥品管理條例、動產擔保交易
    法等罪，最後一次因竊盜罪，於民國八十七年十二月二十七日經台灣新竹地方法
    院判處有期徒刑三月確定，與之前所犯詐欺罪被處有期徒刑四月，經法院定應執
    行刑六月，於八十八年一月十日接續執行至七月九日執行完畢，竟不知悔改，意
    圖為自己不法之所有，於八十八年七月二十七日上午八時許，在苗栗縣苗栗市○
    ○里○○路前某處，竊得甲○○所有、車號ＳＥＺ─六二八號機車乙部，嗣同年
    八月二日下午二時三十分許，為警在苗栗縣苗栗市清華里新興二巷二十二號之一
    循線查獲並扣得鑰匙一支。
二、案經苗栗縣警察局苗栗分局報請台灣苗栗地方法院檢察署檢察官偵查起訴。
    理  由
一、訊據被告乙○○矢口否認右揭竊盜犯行，並辯稱：該車係伊於八十八年七月三十
    一日下午晚上十一時三十分許，在在苗栗縣苗栗市「金玉滿堂遊樂場」樓下向一
    名姓名為史鎮南、綽號「阿南」之男子所借，非伊竊取云云。惟查：被告右揭犯
    罪事實，業據被害人甲○○指述歷歷，參以檢察官依職權調閱被告供述之人史鎮
    南口卡片，據苗栗縣警察局回報並無此人，有前揭警局回報記錄在卷可參。衡情
    該「阿南」之人與被告交情應非淺，否則不可能將機車借予被告，而被告卻無法
    供出「阿南」之年籍、地址或聯絡電話等資料，顯與常情有違；是被告辯稱機車
    係史鎮南之男子所竊等語，乃圖卸刑責之詞，不足採信。此外，復有贓物領據乙
    紙在卷供憑，被告犯行應堪認定。
二、核被告所為，係犯刑法第三百二十條第一項之罪，查被告有如事實欄所述之前科
    ，有本院被告全國前案紀錄表在卷可稽，其受有期徒刑之執行完畢後，五年以內
    再犯有期徒刑以上之罪，為累犯，應依法加重其刑。爰審酌被告之品行、犯罪之
    動機、目的、手段、所生之危害及犯罪後之態度等一切情狀，量處如主文所示之
    刑。扣案之鑰匙壹支為被告所有且係供犯罪所用之物，併予宣告沒收。
據上論斷，應依刑事訴訟法第二百九十九條第一項前段、刑法第三百二十條第一項、
第四十七條、第三十八條第一項第二款，罰金罰鍰提高標準條例第一條前段，判決如
主文。
本案經檢察官 陳 義 忠 到庭執行職務
中    華    民    國    八十九      年    八      月    三十一      日
                                    台灣苗栗地方法院刑事庭
                                          法  官 林 誌 誠
右正本證明與原本無異。
如不服本判決，應於送達後十日內向本院提出上訴狀(須附繕本)，上訴於台灣高等
法院台中分院。
                                          書記官 陳 振 和
中    華    民    國    八十九      年    八      月    三十一      日
附錄論罪科刑法條
刑法第三百二十條第一項
    意圖為自己或第三人不法之所有，而竊取他人之動產者，為竊盜罪，處五年以下
  有期徒刑、拘役或五百元以下罰金。


司法院資訊處製作；財團法人民間司法改革基金會備份。
